# 陈老师，对联营企业往来计提的坏账准备确认投资收益时是否需要按顺流交易进行核算

提问人：qxbdzh 时间：2022-10-04 15:21:37
B公司是A公司持股30%的联营企业 ，应收A公司 1000 万元，并计提了预期信用损失 100 万元，那么A公司在确认对B公司的投资收益时，是否需要按照未实现的内部交易（顺流交易），对B公司确认的信用损失按持股比例增加（转回）投资收益 30 万元？即：借长期股权投资 30 万元，贷投资收益 30 万元；
相反，如果A公司应收B公司 1000 万元，并计提了 100 万元预期信用损失，那么在确认对B公司投资收益时，是否需要转回 30 万元投资收益，并减少合并层面的预期信用损失 30 万元？即：借预期信用损失 30 万元，贷投资收益 30 万元。麻请陈老师给予指导。谢谢。

回答人：chenyiwei
不应抵销此类联营企业与投资方企业之间的坏账损失，即不应滥用“单行合并”。主要考虑是：坏账准备是建立在对应收款项的预期信用损失评估的基础上，而投资方与联营企业之间的应收款项并未按比例抵销，相应地，与之对应的坏账准备也不应抵销；而坏账准备的增减变动又和利润表中的预期信用损失存在勾稽关系。